【裁判字號】    97,裁,5148
【裁判日期】    971127
【裁判案由】    菸酒稅法
【裁判全文】
最  高  行  政  法  院  裁  定
                                      97年度裁字第5148號
抗  告  人  甲○○○○○○○
訴訟代理人  王仁聰律師
上列抗告人與相對人財政部高雄市國稅局間菸酒稅法事件，對於
中華民國97年8月28日高雄高等行政法院97年度訴字第603號裁定
提起抗告，本院裁定如下︰
    主  文
抗告駁回。
抗告訴訟費用由抗告人負擔。
    理  由
一、按抗告法院認抗告為不合法或無理由者，應為駁回抗告之裁
    定。
二、原裁定以：本件抗告人因民國94年度菸酒稅及罰鍰事件，不
    服相對人97年1月8日財高國稅法字第0970001473號復查決定
    ，乃於97年1月23日委任李景智為訴願代理人，向財政部提
    起訴願，委任書並載明受任人有收受本件關係文件之權限，
    嗣財政部作成97年5月14日台財訴字第09700105040號訴願決
    定書，乃於97年5月15日送達訴願代理人李景智，由其配偶
    陳惠芳收受，此有委任書及財政部訴願文書郵務送達證書各
    乙紙附於訴願卷可稽，揆諸前揭訴願法第46條前段之規定，
    本件訴願決定書於97年5月15日送達訴願代理人李景智時，
    已發生送達之效力，是抗告人提起撤銷訴訟之期間，應自97
    年5月16日起算，計至97年7月15日（星期二）即已屆滿2個
    月（抗告人住居高雄市，毋庸扣除在途期間），而抗告人遲
    至97年7月16日始向原審法院提起撤銷訴訟，此有原審加蓋
    於起訴狀上收文戳記所載日期可考，顯已逾法定不變期間。
    其提起本件訴訟，依首開法條規定，即非合法，應予駁回。
二、抗告意旨略謂：抗告人代理人李景智與其妻陳惠芳感情不睦
    ，早已分居，並非行政訴訟法第72條第1項所稱之同居人，
    因此本件訴願決定書於97年5月15日送達予陳惠芳時，並不
    生送達予抗告人之效力云云。
三、經查，本件抗告人所指定之送達代收人李景智與陳惠芳為夫
    妻關係，既為抗告人所不否認，而訴願決定書送達於李景智
    之住居所時，陳惠芳既在該處所收受送達文書，衡諸常情，
    自難認二人無共同生活之事實，陳惠芳自有代為收受送達之
    權限。至於抗告人雖稱李景智與陳惠芳已於97年9月15日協
    議離婚，二人住所不同，訴願決定書送達之效力自不及於送
    達代收人李景智云云，惟財政部訴願文書郵務送達證書既已
    載明系爭訴願決定書於97年5月15日為抗告人所指定之送達
    代收人李景智之妻陳惠芳收受，有該郵務送達書附訴願卷可
    考，則李景智與其妻陳惠芳日後協議離婚，自不影響原合法
    送達之效力。從而，原法院以抗告人起訴逾期為由，裁定駁
    回其訴，揆諸前開說明，洵無違誤。抗告意旨，求予廢棄，
    為無理由，應予駁回。
四、依行政訴訟法第104條、民事訴訟法第95條、第78條，裁定
    如主文。
中    華    民    國    97    年    11    月    27    日
                    最高行政法院第二庭
                        審判長法官  高  啟  燦
                              法官  林  茂  權
                              法官  曹  瑞  卿
                              法官  黃  合  文
                              法官  廖  宏  明
以  上  正  本  證  明  與  原  本  無  異
中    華    民    國    97    年    11    月    28    日
                              書記官  邱  彰  德


司法院資訊處製作；財團法人民間司法改革基金會備份。
